臺灣新北地方法院板橋簡易庭小額民事判決
110年度板小字第3880號
原      告  中國信託產物保險股份有限公司

法定代理人  林欽淼  
訴訟代理人  陳振盛    住臺北市○○區○○街00號5樓      複  
代理人  莊友仁    住同上
被      告  鄒政男  

訴訟代理人  王雲珠  
上列當事人間請求侵權行為損害賠償事件，本院於民國111年1月
4日言詞辯論終結，判決如下：
    主      文
被告應給付原告新臺幣19,000元，及自民國110年9月10日起至清
償日止，按週年利率5%計算之利息。
訴訟費用新臺幣1,000元由被告負擔。
本判決得假執行。
    事實及理由
一、原告主張：被告於民國108年8月31日上午8時33分許，駕駛
    車牌號碼00-0000號自用小貨車，行經新北市土城區裕民路1
    14巷口，因轉彎未禮讓由原告承保車體損失險、訴外人鄭金
    祿騎乘訴外人鄭琮翰所有之車牌號碼000-0000號普通重型機
    車（下稱系爭車輛），而與系爭車輛發生碰撞，致系爭車輛
    受損。經修復後，原告依約賠付車體修復費用新臺幣（下同
    ）19,000元（皆為工資），並已理賠完畢。為此，爰依保險
    代位及侵權行為損害賠償之法律關係，請求被告賠償損害等
    語。並聲明：被告應給付原告19,000元，及自起訴狀繕本送
    達翌日起至清償日止，按週年利率5%計算之利息。
二、被告則以：被告於本件事故發生後已與系爭車輛車主達成和
    解，並簽立和解書等語，資為抗辯。並聲明：原告之訴駁回
    。
三、按因故意或過失，不法侵害他人之權利者，負損害賠償責任
    ；汽車、機車或其他非依軌道行駛之動力車輛，在使用中加
    損害於他人者，駕駛人應賠償因此所生之損害，民法第184
    條第1項前段、第191條之2前段分定明文。又按被保險人因
    保險人應負保險責任之損失發生，而對於第三人有損失賠償
    請求權者，保險人得於給付賠償金額後，代位行使被保險人
    對於第三人之請求權。但其請求之金額，以不逾賠償金額為
    限，保險法第53條第1項亦著有明文。另按當事人主張有利
    於己之事實者，就其事實有舉證之責任，民事訴訟法第277
    條前段定有明文。原告主張被告於上開時、地駕駛前揭車輛
    ，因於轉彎時未禮讓系爭車輛，而與系爭車輛發生碰撞，致
    系爭車輛受損之事實，業據提出新北市政府警察局道路交通
    事故當事人登記聯單、系爭車輛行車執照影本、汽車險理賠
    計算書、估價單、自來車行免用發票收據、車損照片及汽車
    險理賠申請書為證，並據本院依職權向新北市政府警察局土
    城分局調閱本件道路交通事故卷宗，經核無訛，且為被告所
    不爭執，堪信屬實，被告雖執前詞置辯，惟未舉證以實其說
    ，尚難憑採。是以，依本院調查證據之結果，堪認原告前開
    主張為真正。準此，原告依侵權行為損害賠償及保險代位之
    規定，請求被告賠償系爭車輛之修復費用，洵屬有據。
四、綜上所述，原告基於保險代位及侵權行為損害賠償之法律關
    係，請求被告給付19,000元，及自起訴狀繕本送達翌日即
    110年9月10日起至清償日止，按週年利率5%計算之利息，為
    有理由，應予准許。
五、本件事證已臻明確，兩造其餘之攻擊防禦方法及所提證據，
    於判決結果不生影響，爰不一一論列，併此敘明。
六、本件係適用小額訴訟程序所為被告敗訴之判決，爰依職權宣
    告假執行，並確定本件訴訟費用額為原告已繳納之第一審裁
    判費1,000元，由被告負擔。
中　　華　　民　　國　　111 　年　　1 　　月　　28　　日
                  臺灣新北地方法院板橋簡易庭
                            法  官  施函妤
以上為正本係照原本作成。
如不服本判決，應於送達後20日內，向本院提出上訴狀並表明上
訴理由，如於本判決宣示後送達前提起上訴者，應於判決送達後
20日內補提上訴理由書（須附繕本）。
中　　華　　民　　國　　111 　年　　1 　　月　　28　　日
                            書記官  吳昌穆
附錄：
一、民事訴訟法第436條之24第2項：
    對於小額程序之第一審裁判上訴或抗告，非以其違背法令為
    理由，不得為之。
二、民事訴訟法第436條之25：
    上訴狀內應記載上訴理由，表明下列各款事項：
    (一)原判決所違背之法令及其具體內容。
    (二)依訴訟資料可認為原判決有違背法令之具體事實。
三、民事訴訟法第471 條第1 項：（依同法第436 條之32第2 項
    規定於小額事件之上訴程序準用之）
    上訴狀內未表明上訴理由者，上訴人應於提起上訴後二十日
    內，提出理由書於原第二審法院；未提出者，毋庸命其補正
    ，由原第二審法院以裁定駁回之。